【裁判字號】    92,易,353
【裁判日期】    920821
【裁判案由】    竊盜
【裁判全文】
臺灣士林地方法院刑事判決                          九十二年度易字第三五三號
    聲  請  人  臺灣士林地方法院檢察署檢察官
    被      告  丙○○
右列被告因竊盜案件，經檢察官聲請簡易判決處刑（九十二年度偵字第四一五號），
本院士林簡易庭認不得逕行簡易程序（九十二年度士簡字第三四五號），改依通常程
序，及移
    主  文
丙○○連續攜帶兇器竊盜，累犯，處有期徒刑壹年貳月。
    事  實
一、丙○○有多次竊盜、偽造有價證券及違反麻醉藥品管理條例案件前科，曾於民國
    八十六年間因偽造有價證券案件，經本院判處有期徒刑三年四月確定，復於八十
    七年間因竊盜案件，經台灣高等法院判處有期徒刑二年確定，嗣二罪經定應執行
    有期徒刑五年，甫於九十一年四月十九日縮刑假釋期滿執行完畢。詎丙○○仍不
    知悔改，基於意圖為自己不法所有之概括犯意，持客觀上有行兇之可能性及危險
    性，足對人之生命、身體產生危險之一字型螺絲起子一支，於九十一年四月二十
    六日凌晨四時四十五分許，在臺北市○○區○○路三八一號前路邊停車格處，連
    續以螺絲起子打破丁○○使用（登記陳許美女名義）之車牌號碼ＤＩ─八五六九
    號小客車之右前車窗玻璃，進入車內竊得零錢新台幣十三元，再持螺絲起子敲毀
    停放前方乙○○所有車牌號碼三Ｂ—二二八三號小客車之右前車窗，進入車內竊
    得零錢十九元及打火機一只，得手後為警於車內當場查獲，丙○○佯稱要小解，
    趁機將手上螺絲起子丟棄於附近草叢中，仍為警尋獲，而扣得丙○○持以竊盜用
    之螺絲起子一支。
二、案經被害人乙○○訴由臺北市政府警察局北投分局報請臺灣士林地方法院檢察署
    檢察官偵查起訴。
        理  由
一、訊據被告丙○○矢口否認有何竊盜犯行，辯稱：伊以路旁的石頭打破前開汽車右
    前車窗，並進入車內，但未竊取任何財物，伊只是要報復以前車子曾經被人打破
    車窗，而非要偷竊，亦未攜帶扣案之螺絲起子云云。
二、惟查：
  (一)被告於偵查中坦白承認打破前開小客車右前車窗，並進入車內行竊得手等節（見
    九十一年度偵字第四六七八號卷第四三頁背面、四四頁正面、九十二年度偵字第
    四一五號卷第二三頁），且車牌號碼ＤＩ─八五六九號、三Ｂ—二二八三號小客
    車右前車窗均遭敲破，車內物品有被翻動，前者失竊零錢十三元，後者失竊零錢
    十九元及打火機一只等事實，業據被害人乙○○於警詢時、被害人丁○○於警詢
    及偵查中指訴綦詳（見九十一年度偵字第四六七八號卷第一九、二０頁、九十二
    年度偵字第二二、二三頁），復有贓物認領保管單二紙、現場採證照片十二幀、
    車籍作業系統—查詢認可資料二件附卷可稽，足見被告於偵查中之自白與事實相
    符，被告翻異前詞，空言辯稱：只是打破車窗，進入車內，並未行竊云云，不足
    採信。
  (二)被告另辯以伊撿拾路旁之石頭打破前開小客車右前車窗，查扣之螺絲起子非伊攜
    帶至現場，伊當時喝醉了，意識不清云云，然被告於偵查中直承：「我帶螺絲起
    子放在褲子的口袋裡，衣服的口袋太短放不下，所以放在褲子的口袋，準備要開
    車窗。」等語在卷（見九十一年度偵字第四六七八號卷第四五頁正面），且證人
    戊○○於本院審理時亦證稱：「（到現場之後）我看到被告手持螺絲起子在車內
    翻東西：：：」、「我看到被告在車內偷竊，我請他下車，我詢問他原因，他說
    一時尿急，在旁邊草叢小便，順手將螺絲起子丟在草叢內，我看到他這樣做，我
    們馬上叫備差警員拿照相機來拍照存證。」（見本院九十二年八月七日審理筆錄
    ），再佐以現場採證照片，草叢確有螺絲起子一支，是扣案之螺絲起子為被告攜
    帶至作案現場，至為明確。又依現場採證照片所示，被竊車輛被打破車窗處緊臨
    人行道，人行道散落被敲破車窗玻璃，但未見到任何石頭、磚塊，此亦為證人戊○○證述屬實，果若被告所辯係以石頭敲破車窗為真，何以現場週邊未見到石頭
    ？且被告既攜帶螺絲起子，手上已有足以打破車窗之工具，焉會多此一舉，另撿
    拾石頭打破車窗之理？被告辯稱其撿拾路旁石頭敲破車窗云云，顯與事實相悖，
    要難採信。從而，被告行竊之時，確攜帶該支扣案螺絲起子作為打破車窗之用，
    足堪認定。又被告於偵查中供稱案發當日吃藥，意識不清云云，於本院審理中又
    改稱喝醉了，意識不清云云，前後供詞反覆，已難採信，況被告為警查獲時意識
    清醒，身上並無酒味，為證人戊○○結證明確，被告所辯案發當時意識不清云云
    ，亦無足採。
  (三)綜上所述，被告上開並未行竊等所辯，顯係卸責飾辯之詞，不足採信。本件事證
    明確，被告犯行洵堪認定，應予依法論科。
三、查扣案之螺絲起子係長約二十一公分之鐵製一字型螺絲起子，手柄為壓克力材質
    ，業經本院於九十二年八月七日審理時當庭勘驗無訛，依一般社會健全觀念，客
    觀上足對人之生命、身體構成威脅，且有行兇之可能性及危險性，核被告丙○○
    所為，係犯刑法第三百二十一條第一項第三款之攜帶兇器竊盜既遂罪。被告先後
    二次犯行，時間緊接，犯罪構成要件相同，顯係基於概括犯意反覆為之，應依刑
    法第五十六條之規定，論以一罪，並加重其刑。另被告有如事實欄所載之論罪科
    刑執行情形，有台灣高等法院被告全國前案紀錄表一件在卷可憑，其於有期徒刑
    執行完畢後五年內，再犯有期徒刑以上之本罪，為累犯，依法遞加其刑。爰審酌
    被告之品行、智識程度，及有多次竊盜之前科，最近一次因竊盜案件在本院審理
    中（嗣經判處有期徒刑一年確定，有本院九十一年易字第二一號刑事判決存卷足
    憑），又再犯同性質之本罪，顯見其仍存不勞而獲及僥倖心態，並以毀損汽車玻
    璃以竊盜之手段，犯罪所得雖不高，惟影響社會治安及危害他人財物甚鉅，且犯
    後猶矯詞飾卸，毫無悔過之具體表現等一切情節，量處如主文所示之刑，以示懲
    戒。
四、扣案之螺絲起子一支，雖係被告行竊所攜帶之兇器，惟查無積極證據足資證明係
    被告所有，爰不諭知沒收，附此敘明。
五、聲請意旨尚以被告敲毀前開小客車車窗部分，並犯刑法第三百五十四條之毀損罪
    嫌，查該罪依同法第三百五十七條之規定，係屬告訴乃論之罪，而告訴人丁○○
    業於偵查中撤回告訴（見九十二年度偵字第四一五號卷第二十三頁），另告訴人
    乙○○於九十二年八月四日具狀撤回告訴在卷，惟因檢察官以此部分與前開有罪
    部分為牽連犯之裁判上一罪關係，故本院不另為不受理之諭知。
六、移送併案意旨略以：被告於九十一年一月間某日，利用幫忙被害人甲○○搬家之
    便，於台北市○○區○○路二四０之九號六樓被害人甲○○住處內，竊取被害人
    甲○○持有發票日欄空白、金額二十萬元，金額欄及發票人欄印有「甲○○」印
    文，付款人為台北市第五信用合作社北投分社之支票一紙，復於不詳時地，基於
    偽造有價證券之犯意，在上開支票發票日欄位偽填發票日為九十一年一月十七日
    ，並於同年一月十五、十六日間某日，在台北市北投區將上開支票交付予不知情
    之溫家郁，作為投資溫某生意之款項，因認被告涉有竊盜等罪嫌。經查，訊據被
    告矢口否認本件竊盜犯行，而關於本件竊盜經過，據被害人甲○○於偵查中陳稱
    ：伊與被告是在林瑞圖辦事處認識的，被告是於九十一年一月間乘幫忙伊搬家的
    機會，竊取伊所有之支票等語（見臺灣士林地方法院檢察署九十一年度偵字第三
    七一二號偵查卷第五一頁反面），據此，被告涉嫌本件竊盜，其緣由既是被害人
    於九十一年一月間邀被告幫忙搬家，被告利用幫忙被害人搬家的機會為之，事出
    偶然，難認被告於九十一年一月間著手本件行竊之際，即認識將有本案毀損路邊
    車輛車窗行竊之犯行，亦即難認上揭起訴論罪科刑部分與此揭併案部分之事實，
    係基於概括之犯意為之，此外，併案涉嫌竊盜之方法，係竊取他人（未填載完成
    ）之支票，再予行使之，而上揭起訴論罪科刑之竊盜方法，係毀損汽車車窗玻璃
    ，以進入車內竊取財物，二者竊盜態樣全然不同，益難認二者有何連續犯關係，
    蒞庭檢察官亦同此認定在卷（見本院九十二年七月二十八日訊問筆錄），是二者
    既無裁判上一罪關係，本院自無從併予審判，應退由檢察官偵查後另為當之處理
    。
據上論斷，應依刑事訴訟法第四百五十二條、第二百九十九條第一項前段，刑法第五
十六條、第三百二十一條第一項第三款、第四十七條，判決如主文。
本案經檢察官江林達到庭執行職務
中      華      民      國      九十二      年    八    月  二十一    日
                                      臺灣士林地方法院刑事第三庭
                                          法  官  何  信  慶
右正本證明與原本無異。
如不服本判決，應於判決送達後十日內，向本院提出上訴狀。
                                          書記官  魏  里  安
中      華      民      國      九十二      年    八    月    二十六    日
附錄本案論罪科刑法條全文：
刑法第三百二十一條第一項第三款：
  犯竊盜罪而有左列情形之一者，處六月以上、五年以下有期徒刑：
  三  攜帶兇器而犯之者。


司法院資訊處製作；財團法人民間司法改革基金會備份。
